臺灣板橋地方法院刑事判決　　　　　　　　　　　　九十三年度簡上字第一六八號
　　上　訴　人　臺灣板橋地方法院檢察署檢察官
　　被　　　告　丙○○
右列上訴人因違反菸酒管理法案件，不服本院年度九十二年度簡字第三八八一號中華
民國九十三年一月二十七日第一審判決（聲請案號：九十二年度偵字第一六九○○號
、第二○二二八號），提起上訴及移送併案審判（九十三年度偵字第四○○六號、第
五三三八號），本院管轄之第二審合議庭於被告為有罪陳述後，依簡式審判程序判決
如左：
    主  文
原判決撤銷。
丙○○連續明知為私菸而販賣，處有期徒刑參月，如易科罰金，以參佰元折算壹日。
扣案如附表一、二所示之仿冒私煙均沒收。
    事  實
一、丙○○於民國九十二年九月四日十時四十分前某時，在其位於臺北縣三重市重新
    橋下跳蚤市場所擺設之攤位，明知某年籍不詳之成年男子所兜售如附表一所示品
    牌之菸均係未經許可產製之私菸，且其上使用之「MILD SEVEN」、「峰」、「DA
    VIDOFF」、「長壽」、「新樂園」、「藍星L&M」、「五五五」等商標，均未經
    商標專用權人日商日本香煙產業股份有限公司、瑞士商大衛朵夫公司、英商雅達
    煙草有限公司、瑞士商菲利普莫里斯產品公司、臺灣菸酒股份有限公司之授權，
    為他人意圖欺騙而於同一商品使用相同於上開註冊商標圖樣之商品，竟仍基於意
    圖營利之概括犯意，先以不詳之價格販入後，即於同址以每條新臺幣一百五十元
    至二百五十元之價格販賣予不特定人而牟利，旋於同日十時四十分許，在上址為
    警當場查獲，並扣得如附表一所示仿冒香菸及附表三所示之香菸（附表三部分不
    構成犯罪，詳后述）。惟丙○○因所販入之私菸尚有七星牌香菸十條未遭警扣獲
    ，仍承前販賣之概括犯意，於九十三年一月十七日十四時許，在同一地點以二百
    五十元之價格出售其中二條七星牌私菸予他人，嗣為警於同日十四時十分許查獲
    ，並扣得如附表二所示私菸八條。
二、案經臺灣省菸酒股份有限公司告訴暨臺北縣政府、臺北縣政府警察局、同警察局
    三重分局移送臺灣板橋地方法院檢察署檢察官偵查聲請簡易判決處刑及移送併辦
    。
    理  由
一、犯罪事實之認定：右開犯罪事實，業據被告自白不諱，並有扣案如附表一、二所
    示之私菸及卷附臺北縣政府查獲違法嫌疑菸酒案件現場處理紀錄表二份與扣案物
    品相片可資佐證，堪信被告自白應與事實相符。此外，復有證人即臺灣菸酒股份
    有限公司職員甲○○、代理商傑太日煙國際股份有限公司職員趙俊堯、黃文通、
    代理商商真股份有限公司職員曹育智、查獲員警高鴻斌於警詢中及偵查中之供述
    ，及臺灣菸酒股份有限公司、傑太日煙國際股份有限公司、商真股份有限公司、
    英商英美菸草商務股份有限公司臺灣分公司、瑞士商菲利普莫里斯股份有限公司
    臺灣分公司出具之鑑定函，與商標註冊資料等在卷可稽。是以本件事證明確，被
    告犯行足以認定，應予依法論科。
二、論罪科刑之法律適用：
  (一)按商標法業於民國九十二年五月二十八日，經總統以華總一義字第○九二○○○
    九五九九○號令修正公布全文九十四條，並自公布日起六個月後施行，其中就明
    知為意圖欺騙他人於同一商品使用相同他人註冊商標圖樣之商品而販賣行為之處
    罰，修正前係規定於該法第六十三條，修正後條文內容並無增刪變動，僅條號移
    列為第八十二條而已，是此部分並無刑罰法律變更或廢止之情形，無新舊法比較
    問題，而應依修正後即該刑罰法律現行條號論列。次按菸酒管理法業於九十三年
    一月七日，經總統以華總一字第○九二○○二四九二二一號令修正公布全文，其
    中就販賣私菸行為之處罰，修正前係規定於該法第四十七條，法定刑為「一年以
    下有期徒刑，拘役或科或併科新台幣十五萬元以上七十五萬元以下罰金」，修正
    後同列為第四十七條，然其處罰則規定變更為「五萬元以上五十萬元以下罰鍰」
    ，是以上開修正已將販賣私菸之行為除罪化而廢除刑罰，改以行政罰為之；惟上
    開菸酒管理法之修正係全文修正公布，同法第六十三條尚規定該法施行日期由行
    政院定之，故前述該法第四十七條關於販賣私菸行為刑罰法律之廢除亦應自行政
    院核定修正條文之施行日期屆至後始行生效，而行政院目前尚未核定其施行日期
    ，因此上開修正條文仍未生效施行，而應依現仍有效施行之修正前條文論處。
  (二)核被告丙○○所為，係犯商標法第八十二條之販賣仿冒商標商品罪，及修正前菸
    酒管理法第四十七條之販賣私菸罪。其多次販入及出賣仿冒商標商品及私菸，均
    時間緊接，方法相同，觸犯構成要件相同之罪，顯係基於概括犯意而為之，乃連
    續犯，應依刑法第五十六條之規定各論以一罪，並加重其刑。被告以一販賣行為
    同時觸犯上開二種罪名，為想像競合犯，依刑法第五十五條之規定，應從較重之
    違反修正前菸酒管理法第四十七條之罪處斷。被告於九十三年一月十七日販賣仿
    冒商標商品罪及販賣私菸罪犯行雖未據起訴，然與經聲請簡易判決處刑之九十二
    年九月四日部分之犯行有連續犯之裁判上一罪關係，仍為聲請效力所及，本院自
    應依法審判。
  (三)原審論罪科刑，固非無見，惟未及審酌被告於九十三年一月十七日販賣仿冒商標
    商品罪及販賣私菸罪犯行，仍有可議，應由本院撤銷改判。爰審酌被告並無犯罪
    前科，有臺灣高等法院被告全國前案紀錄表附卷可稽，素行非劣，且於九十二年
    九月四日經查獲竟又再次販賣，顯見並無悛悔之意，惡性非淺，並斟酌其犯罪之
    動機、目的、販賣之數量、造成之危害，及於本院審理中能直承犯行等犯罪後態
    度之一切情狀，量處如主文所示之刑，並諭知易科罰金之折算標準，以資儆懲。
    扣案如附表一、二所示之私菸，雖亦屬被告犯商標法第八十二條所販賣之物，同
    法第八十三條並有沒收之規定，惟本案依想像競合犯之規定從重論處修正前菸酒
    管理法第四十七條之販賣私菸罪，依主從刑一致之原則，應依同法第五十七條之
    規定予以宣告沒收。
  (四)末查聲請人雖尚以被告販賣如附表三所示SOBRANIE香菸，亦涉犯上述二罪等語，
    惟該等香菸經原審函請原代理進口商即同興實業股份有限公司鑑定結果，認係真
    品，有該公司九十三年一月十三日同實字第○○二號函存卷得憑。此外，復查無
    其他積極之證據足以證明被告該部分之販賣行為有何涉犯右開二罪之情形，故此
    部分犯罪尚屬不能證明，原應諭知無罪之判決，然被告係同時販賣附表一、二、
    三之菸品，故其販賣行為乃實質上之一行為，是此部分爰不另為無罪判決之諭知
    ，併此說明之。
據上論斷，應依刑事訴訟法第四百五十五條之一第一項、第三項、第三百六十九條，
修正前菸酒管理法第四十七條、第五十七條，商標法第八十二條，刑法第十一條前段
、第五十六條、第五十五條、第四十一條第一項前段，罰金罰鍰提高標準條例第二條
，判決如主文。
本案經檢察官乙○○到庭執行職務。
中      華      民      國    九十三    年      五      月    三十一    日
                                  臺灣板橋地方法院刑事第五庭
                                      審判長法  官  林  春  長
                                            法  官  崔  玲  琦
                                            法  官  楊  博  欽
右正本證明與原本無異
如不服本判決，應於送達後十日內向本院提出上訴狀
                                            書記官  曾  美  滋
中      華      民      國    九十三    年      五      月    三十一    日
附錄本案論罪科刑法條全文：
中華民國九十三年一月七日修正公布前菸酒管理法第四十七條
  明知為私菸、私酒，而販賣、轉讓或意圖販賣而陳列者，處一年以下有期徒刑、拘
  役或科或併科新台幣十五萬元以上七十五萬元以下罰金。
商標法第八十一條
  意圖欺騙他人，有左列情事之一者，處三年以下有期徒刑、拘役或科或併科新臺幣
  二十萬元以下罰金：
  一　於同一商品或類似商品，使用相同或近似於他人註冊商標之圖樣者。
  二　於有關同一商品或類似商品之廣告、標帖、說明書、價目表或其他文書，附加
      相同或近似於他人註冊商標圖樣而陳列或散布者。
商標法第八十二條
  明知為前條商品而販賣、意圖販賣而陳列、輸出或輸入者，處一年以下有期徒刑、
  拘役或科或併科新臺幣五萬元以下罰金。
附表一：
┌─────────┬──────┬───────────┐
│   查獲私菸品名   │ 數     量  │其上使用商標之專用權人│
├─────────┼──────┼───────────┤
│  七星            │ 五百六十包 │日商日本香菸產業股份有│
│                  │            │限公司                │
├─────────┼──────┼───────────┤
│  七星淡菸        │ 三百六十包 │日商日本香菸產業股份有│
│                  │            │限公司                │
├─────────┼──────┼───────────┤
│  SEVEN STARS     │   六十包   │日商日本香菸產業股份有│
│                  │            │限公司                │
├─────────┼──────┼───────────┤
│  峰牌            │ 一百九十包 │日商日本香菸產業股份有│
│                  │            │限公司                │
├─────────┼──────┼───────────┤
│  黑色DAVIDOFF    │ 二百五十包 │瑞士商大衛杜夫公司    │
├─────────┼──────┼───────────┤
│  白色DAVIDOFF    │   二百包   │瑞士商大衛杜夫公司    │
├─────────┼──────┼───────────┤
│  長壽尊爵        │   一百包   │臺灣菸酒股份有限公司  │
├─────────┼──────┼───────────┤
│  黃長壽          │   三百包   │臺灣菸酒股份有限公司  │
├─────────┼──────┼───────────┤
│  白長壽          │ 四百五十包 │臺灣菸酒股份有限公司  │
├─────────┼──────┼───────────┤
│  新樂園淡菸      │ 一百七十包 │臺灣菸酒股份有限公司  │
├─────────┼──────┼───────────┤
│  藍星L&M         │   九十包   │瑞士商菲利普莫里斯產品│
│                  │            │公司                  │
├─────────┼──────┼───────────┤
│  五五五牌        │   九十包   │英商雅達煙草有限公司  │
└─────────┴──────┴───────────┘
附表二：
┌─────────┬──────┬───────────┐
│   查獲私菸品名   │ 數     量  │其上使用商標之專用權人│
├─────────┼──────┼───────────┤
│  七星            │   二十包   │日商日本香菸產業股份有│
│                  │            │限公司                │
├─────────┼──────┼───────────┤
│  七星淡菸        │   六十包   │日商日本香菸產業股份有│
│                  │            │限公司                │
└─────────┴──────┴───────────┘
附表三：
┌─────────┬──────┐
│   查獲私菸品名   │ 數     量  │
├─────────┼──────┤
│  SOBRANIE香菸    │ 一百四十包 │
│                  │            │
└─────────┴──────┘
